【裁判字號】    98,交聲,945
【裁判日期】    980526
【裁判案由】    交管條例聲異
【裁判全文】
臺灣板橋地方法院交通事件裁定      98年度交聲字第945號
原處分機關  交通部公路總局臺北區監理所板橋監理站
異  議  人  甲○○
即受處分人
上列異議人即受處分人因違反道路交通管理處罰條例案件，對
於交通部公路總局臺北區監理所板橋監理站98年4 月14日所為之
處分（原處分案號：板監裁字裁41-CO0000000號），聲明異議，
本院裁定如下：
    主  文
異議駁回。
    理  由
一、本件異議意旨略以：異議人即受處分人甲○○於民國98年3
    月5 日13時30分許，騎乘車號RA7-065 號輕型機車，行經臺
    北縣板橋市○○路與民享街口之時，係於該處交岔路口仍為
    黃燈狀態下通過路口至左轉待轉區○○○○○街路上號誌綠
    燈，伊才往民享街方向行進，並未違規闖紅燈，為此具狀聲
    明異議，請求撤銷原處分云云。
二、按「汽車駕駛人，行經有燈光號誌管制之交岔路口闖紅燈者
    ，處新臺幣1千8百元以上5千4百元以下罰鍰。」，道路交通
    管理處罰條例第53條第1 項定有明文。經查：
（一）本件異議人確有於98年3 月5 日13時30分許，騎乘車號RA
      7-065 號輕型機車，行經臺北縣板橋市○○路與民享街口
      之時，係於該處T 字交岔路口（民生路上）之交通號誌為
      「紅燈」狀態下，仍違規闖越紅燈而直接左轉進入民享街
      ，隨即為警攔檢開單舉發一情，業據證人即臺北縣政府警
      察局板橋分局海山派出所警員乙○○到庭明確具結證稱：
      「（法官問：本件違反道路交通管理條例之舉發通知書，
      是否是你製作？）是我填寫的，但是當天是我與另一名學
      長一起執勤，當時情況我也瞭解。」、「（法官問：當時
      情形如何？）該路口是T 字路口，待轉區○○○○路上與
      民享街口停止線再往前的地方，很多人都不知道，直接從
      民生路直接左轉民享街，當時我看到的情形是民生路已經
      是紅燈，是不是剛轉變為紅燈我不記得，我就看到異議人
      就直接從民生路直接左轉民享街，雖然民享街是綠燈，但
      是異議人這樣就是紅燈左轉，於是我們就將他攔停舉發。
      」、「（法官問：當時是否確實有看到異議人的行進方向
      ？）應該是我學長看到比較清楚，我大概也有看到，當時
      我並無填製其他的舉發單，攔下異議人的也是我學長，他
      在我前面。」等語，核與卷附臺北縣政府警察局海山分局
      98年3 月27日北縣警海交裁字第090010115 號函文所示舉
      發違規之情節大致相當，並有舉發違反道路交通管理事件
      通知單1 張附卷可資為憑。
（二）其次，證人乙○○不僅能就上開舉發違規之經過指證甚詳
      ，此間經異議人當庭與之對質詰問，證人乙○○亦進一步
      證稱：「（異議人問：我被攔下時，我覺得很奇怪，我拿
      駕照行照給警員時，警員要直接開單，我說我沒有違規要
      他們不要開，如果我是直接左轉，我會被快車道的車子撞
      到，且當時警員距離路口四、五十公尺，是否真的有看到
      我是這樣轉過來的？）有看到。」、「（異議人問：你們
      執勤的標準是否一定要到待轉區？如果待轉區已經有機車
      了，要如何過去？）那裡不是待轉區，那是停等區，如果
      待轉區已經有其他機車，旁邊及後面還是可以停。」、「
      （異議人問：你是否有看到我是從待轉區○○○○街，還
      是直接從民生路左轉民享街？）我看到異議人是直接從民
      生路左轉過來。」、「（異議人問：你們開罰單有無算績
      效？）當然有算。」、「（異議人問：是否可以舉證我真
      的有違規？）是我們看到。」等語，絲毫未見有何語焉不
      詳、態度保留或猶豫不決之情事，則證人乙○○所為之上
      開證詞自有相當高之可信性。
（三）況且，異議人自始並未主張其與證人乙○○有何嫌隙而有
      遭誣攀之情事，同時衡諸一般社會常情，本件證人即舉發
      員警即便有儘量取締多件交通違規之積效考量，然究無任
      意不實舉發他人交通違規，因而與被舉發人產生激烈爭執
      ，以致影響其後續取締交通違規積效之可能性。綜上所述
      ，異議人確有於上開時地違規闖越紅燈之行為，是原處分
      機關依據上述規定科罰鍰1 千8 百元之處分，並依同條例
      第63條第1 項第3 款規定記違規點數3 點，要無任何違誤
      之處，則本件異議為無理由，應予駁回。
三、據上論斷，應依道路交通案件處理辦法第19條，裁定如主文
    。
中    華    民    國    98    年    5     月    26    日
                             交通法庭
                               法  官  楊仲農
上列正本證明與原本無異。
如對本裁定不服，應於送達後5日內，向本院提出抗告狀（應抄
附繕本）。
                               書記官  陳香君
中    華    民    國    98    年    6     月    1     日


司法院資訊處製作；財團法人民間司法改革基金會備份。
